【裁判字號】    97,易,4610
【裁判日期】    971210
【裁判案由】    竊盜
【裁判全文】
臺灣臺中地方法院刑事判決              97年度易字第4610號
公  訴  人  臺灣臺中地方法院檢察署檢察官
被      告  丙○○
                    （現另案
上列被告因竊盜案件，經檢察官提起公訴（97年度偵字第24246號）
，本院判決如下：
    主    文
丙○○竊盜，累犯，處有期徒刑月，如易科罰金，以新臺幣壹
仟元折算壹日；又竊盜，累犯，處有期徒刑肆月，如易科罰金，
以新臺幣壹仟元折算壹日。應執行有期徒刑伍月，如易科罰金，
以新臺幣壹仟元折算壹日。
    犯罪事實
一、丙○○前曾於民國93年間因違反毒品危害防制條例案件，經
    臺灣雲林地方法院以93年度訴字第618號刑事判決分別判處
    有期徒刑7月、4月，應執行有期徒刑10月，於93年2月16日
    確定；又於93年間因違反毒品危害防制條例案件，經臺灣雲
    林地方法院以93年度訴字第431號刑事判決判處有期徒刑8月
    ，於93年9月14日確定，二者接續執行，於94年7月1日假釋
    ，至94年9月21日假釋期滿未經撤銷假釋，其未執行之刑，
    以已執行論而執行完畢。詎丙○○猶不知悔改，竟意圖為自
    己不法之所有，於97年6月18日下午5時許，騎乘其配偶張淑
    惠所有之車牌號碼7G X-338號重型機車至臺中縣大雅鄉○○
    路238-2號之馬岡加油站內，徒手竊取其內價值約新臺幣（
    下同）1000元之水溝蓋2個，放置在機車腳踏板上而得手，
    再載往資源回收場變賣，所得金錢花用殆盡。又另行基於為
    自己不法所有之犯意，於97年6月23日上午11時許、同日下
    午3時許，同年月24日上午8時50分許之緊密時間內接續3次
    ，騎乘上開機車至臺中縣大雅鄉○○路171-9號之金昶科技
    公司，徒手竊取該公司所有價值分別為7000元、3500元、70
    00元之機械鐵塊零件2塊、1塊、2塊，放置在機車腳踏板上
    而得手，再載往資源回收場變賣，所得金錢花用殆盡。嗣馬
    岡加油站及金昶科技公司調閱監視錄影帶得知上開重型機車
    之車牌號碼而循線查獲。
二、案經臺中縣警察局豐原分局報請臺灣臺中地方法院檢察署檢
    察官偵查起訴。
    理    由
一、按被告以外之人於審判外之言詞或書面陳述，除法律有規定
    者外，不得作為證據，刑事訴訟法第159條第1項固定有明文
    。惟被告以外之人於審判外之陳述，雖不符前四條之規定，
    而經當事人於審判程序同意作為證據，法院審酌該言詞陳述
    或書面陳述作成時之情況，認為適當者，亦得為證據，同法
    第159條之5第1項亦定有明文，是被告對證人之詰問權雖為
    被告應受保障之訴訟權能之一，但尚非不得拋棄。查被告丙
    ○○不爭執證人張淑惠、乙○○即馬岡加油站會計、黃瑞賢
    即馬岡加油站站長、甲○○即金昶科技公司會計於警詢時陳
    述之證據能力，本院審酌證人張淑惠、乙○○、黃瑞賢、甲
    ○○警詢筆錄作成時之情況，認為適當，爰依刑事訴訟法第
    159條之5第1項之規定，認為傳聞法則之例外，有證據能力
    。
二、訊據被告對於上開犯罪事實坦承不諱，並經證人張淑惠、乙
    ○○、黃瑞賢、甲○○於警詢時指述綦詳，且有車籍查詢－
    基本資料詳細畫面1紙、全戶戶籍資料查詢結果1紙、刑案現
    場照片12張、整合性查贓系統1紙及資源回收買入登記簿1紙
    在卷可稽，足見被告自白確與事實相符，其上揭2次竊盜之
    犯行，均事證明確，洵堪認定。
三、核被告所為，係犯刑法第320條第1項之竊盜罪、同法第320
    條第1項之竊盜罪。被告於97年6月23日上午11時許、同日下
    午3時許，同年月24日上午8時50分許，竊取被害人金昶科技
    公司之機械鐵塊零件2塊、1塊、2塊之竊盜犯行，均在密接
    之時段內，就同一犯罪構成事實，本於單一竊盜犯意接續進
    行，以實現一犯罪構成要件之單一行為，依一般社會觀念，
    在刑法評價上，應視為數次之接續實施，為包括一罪之接續
    犯，公訴人認為此3次竊盜行為係犯意各別，應予分論併罰
    云云，容有誤會，併此指明。被告所犯竊取被害人馬岡加油
    站、金昶科技公司財物之2件竊盜行為間，犯意各別，應予
    分論併罰。又被告前曾於93年間因違反毒品危害防制條例案
    件，經臺灣雲林地方法院以93年度訴字第618號刑事判決分
    別判處有期徒刑7月、4月，應執行有期徒刑10月，於93年2
    月16日確定；又於93年間因違反毒品危害防制條例案件，經
    臺灣雲林地方法院以93年度訴字第431號刑事判決判處有期
    徒刑8月，於93年9月14日確定，二者接續執行，於94年7月1
    日假釋，至94年9月21日假釋期滿未經撤銷假釋，其未執行
    之刑，以已執行論而執行完畢之事實，有臺灣高等法院被告
    前案紀錄表及臺灣臺中地方法院檢察署刑案資料查註紀錄表
    各1份在卷可參，其受有期徒刑之執行完畢後，5年以內再故
    意犯本案有期徒刑以上之2罪，均為累犯，應各依刑法第47
    條第1項之規定，加重其刑。爰審酌被告素行不佳，猶不知
    深切惕勵悔改，以正當方法賺取財物，竟為貪取不法利益竊
    取他人財物，圖不勞而獲，造成被害人馬岡加油站、金昶科
    技公司財物損失，迄未賠償其等所受損害，危害社會治安秩
    序情節非輕，惟念及被告坦承犯行，態度良好等一切情狀，
    分別量處如主文所示之刑，並均諭知易科罰金之折算標準，
    且定其應執行刑及諭知易科罰金之折算標準，以示懲儆。
據上論斷，應依刑事訴訟法第299條第1項前段，刑法第320條第1
項、第47條第1項、第41條第1項前段、第51條第5款，刑法施行
法第1條之1第1項、第2項前段，判決如主文。
本案經檢察官丁○○到庭執行職務
中    華    民    國    97    年    12    月    10    日
                  刑事第三庭    法  官  周瑞芬
以上正本證明與原本無異。
如不服本判決應於收受送達後10日內向本院提出上訴書狀，並應
敘述具體理由；其未敘述上訴理由者，應於上訴期間屆滿後20日
內向本院補提理由書（均須按他造當事人之人數附繕本）「切勿
逕送上級法院」
                                書記官  孫立文
中    華    民    國    97    年    12    月    10    日
附錄本案論罪科刑法條
刑法第320條第1項：
  意圖為自己或第三人不法之所有，而竊取他人之動產者，為竊
  盜罪，處5年以下有期徒刑、拘役或5百元以下罰金。


司法院資訊處製作；財團法人民間司法改革基金會備份。
